【裁判字號】    91,訴,1848
【裁判日期】    920206
【裁判案由】    毒品危害防制條例
【裁判全文】
臺灣桃園地方法院刑事判決                        九十一年度訴字第一八四八號
    公  訴  人  臺灣桃園地方法院檢察署檢察官
    被      告  乙○○  男  二.
右列被告因違反毒品危害防制條例案件，經檢察官提起公訴（九十一年度偵字第一九
八六一號），本院判決如左：
    主  文
乙○○連續轉讓第一級毒品，累犯，處有期徒刑壹年貳月。又連續轉讓第二級毒品，
累犯，處有期徒刑捌月。應執行有期徒刑壹年陸月。
    事  實
一、乙○○前曾於民國九十年間因竊盜罪，經法院判處有期徒刑六月確定，於九十一
    年五月二十六日執行完畢，仍不知悔改，其明知海洛因、安非他命分屬毒品危害
    防制條例列管之第一、二級毒品，不得任意轉讓、持有，仍基於轉讓第一級毒品
    海洛因之概括犯意，自九十一年八月底某日起至同年十一月一日止，連續在桃園
    縣桃園市○○路一一三巷十號三樓其與女友甲○○之同居處，將可供施用一次之
    微量海洛因轉讓予甲○○施用；約每二、三天一次。另基於轉讓第二級毒品安非
    他命之概括犯意，於上開時間內，在上開地點，轉讓可供施用一次之微量安非他
    命予甲○○施用；約一個月一次。嗣於九十一年十一月一日晚間七時許，為警在
    乙○○上址居處查獲乙○○、甲○○，始發覺上情。
二、案經桃園縣警察局移送台灣桃園地方法院檢察署檢察官偵查起訴。
    理  由
一、訊據被告乙○○固不否認於右揭時地，多次將其向「小黑」購得之毒品海洛因及
    安非他命交予甲○○施用之事實，惟否認有何轉讓第一、二級毒品犯行。辯稱：
    伊和甲○○是男女朋友，甲○○和伊一起出錢去買毒品，回來以後一起施用，並
    非轉讓云云。經查，甲○○確實自九十一年八月底某日起至同年十一月一日被查
    獲為止，多次施用毒品海洛因及安非他命，刻正在台灣桃園看守所龍潭女所強制
    戒治中等事實，迭經證人甲○○於警訊及偵審中自承在卷，並有其全國施用毒品
    案件表一份在卷可稽，且甲○○於九十一年十一月二日偵查中經檢察官勘驗雙手
    結果，其右手關節內側有針孔二個，左手有疑似針孔之瘀青，亦有該次訊問筆錄
    附卷可稽，足認甲○○確有施用海洛因及安非他命之事實。再者，證人甲○○於
    警訊中陳稱：因家庭給我之壓力太大，剛好認識乙○○，故一時好奇才開始吸食
    毒品，我吸食之毒品均是乙○○提供給我，因當時他在追求我故提供給我吸食，
    沒有代價，提供給我的次數很多，我記不得了等語，在本院審理時仍證稱：毒品
    是乙○○拿給我的，錢我們二個人都有出，他的毒品跟誰買的我不清楚，我沒有
    替他去拿過毒品，「小黑」是誰我不認識，海洛因、安非他命我都有用等語。即
    被告亦不否認將海洛因、安非他命分予甲○○施用之事實。查甲○○與被告同居
    ，感情甚篤，甲○○並已為被告懷孕二個月，此為被告及甲○○所不否認，是甲
    ○○顯無誣陷被告之理，所述當可採信；被告轉讓第一、二級毒品予甲○○之事
    實，堪以認定。被告雖辯稱：是甲○○和伊一起出錢去買毒品，回來以後一起施
    用，並非轉讓云云，證人甲○○亦證稱：兩個人都有出錢等語，惟甲○○係在與
    被告同居期間，經被告介紹始染上毒癮，此如前述，甚且甲○○現今猶不知被告
    之毒品來源，足認甲○○施用之毒品海洛因及安非他命，係被告向「小黑」購得
    之後，再無償提供予甲○○，非單純由甲○○出資購買可比，是被告所為，應屬
    轉讓，其所辯僅係二人共同施用云云，並不足採。末查，甲○○之毒品均係被告
    提供，此如前述，可認甲○○施用毒品之次數，即係被告轉讓毒品之次數，附予
    敘明。綜上所述，本件事證已臻明確，被告犯行可堪認定。
二、核被告乙○○所為，係犯毒品危害防制條例第八條第一項之轉讓第一級毒品罪，
    及同法第八條第二項之轉讓第二級毒品罪。持有海洛因及安非他命之低度行為分
    別為轉讓之高度行為所吸收，均不另論罪。其先後多次轉讓第一、二級毒品犯行
    ，均時間緊接，所犯各為構成要件相同罪名，顯係均基於概括犯意而為，應分別
    依連續犯之規定以一罪論。又被告前有如事實欄所示之科刑及執行情形，有台灣
    桃園地方法院檢察署刑案資料查註記錄表可稽，其於刑之執行完畢後，五年內再
    犯本件有期徒刑以上刑之罪，為累犯，依刑法第四十七條規定加重其刑。被告所
    犯上開二罪間方法個別，行為互異，係分別起意，應予分論併罰。爰審酌被告轉
    讓海洛因、安非他命予甲○○，戕害他人身心，助長施用毒品歪風，對社會所生
    危害非輕，其轉讓之次數、數量，及其犯罪後雖未坦承犯行，惟態度尚稱良好等
    一切情形，量處如主文所示之刑，並定其應執行刑以示懲儆。扣案毒品海洛因、
    安非他命、針筒、吸管、吸食器、電子秤、海洛因磚壓製模具均不能證明與本件
    轉讓犯行有關，應為其另涉施用毒品罪嫌之證物，不予沒收。
據上論斷，應依刑事訴訟法第二百九十九條第一項前段，毒品危害防制條例第八條第
一項、第二項，刑法第十一條前段、第五十六條、第四十七條、第五十一條第五款，
判決如主文。
本案經檢察官古慧珍到庭執行職務。
中        華        民        國    九十二    年    二    月    六      日
                                  臺灣桃園地方法院刑事第五庭
          法  官   陳彥宏
右正本證明與原本無異
如不服本判決書應於送達後十日內向本院提出上訴狀
                                      書記官   翁其良
中        華        民        國   九十二     年    二    月    六      日
論罪法條：毒品危害防制條例第八條第一項、第二項
毒品危害防制條例第八條
轉讓第一級毒品者，處一年以上七年以下有期徒刑，得併科新台幣一百萬
元以下罰金。
轉讓第二級毒品者，處六月以上五年以下有期徒刑，得併科新台幣七十萬
元以下罰金。
轉讓第三級毒品者，處三年以下有期徒刑，得併科新台幣三十萬元以下罰
金。
前三項之未遂犯罰之。


司法院資訊處製作；財團法人民間司法改革基金會備份。
